臺灣高等法院民事裁定　　　　　　　　　100年度聲字第350號
聲　請　人　楊景川
上列聲請人與相對人吳張祥等間聲請返還保證書事件，本院裁定
如下：
    主  文
臺灣板橋地方法院95年度執全字第6831號強制執行事件，聲請人
提供之財團法人法律扶助基金會台北分會法扶保證字第9500127
號保證書，准予返還。
    理  由
一、聲請意旨略以：伊與相對人吳張祥、張榮昌、俊陞企業有限
    公司（下稱俊陞公司，與吳張祥、張榮昌合稱相對人，單指
    其中一人逕稱其姓名或名稱）間聲請假扣押事件，伊前遵本
    院95年度抗字第1397號民事裁定（下稱系爭裁定），為供假
    扣押執行之擔保，而向臺灣板橋地方法院（下稱板橋地院）
    民事執行處提供民國95年11月13日之財團法人法律扶助基金
    會台北分會法扶保證字第9500127號保證書（下稱系爭保證
    書），並聲請板橋地院95年度執全字第6831號假扣押執行事
    件（下稱系爭假扣押執行事件）執行假扣押，再經板橋地院
    囑託臺灣臺北地方法院（下稱臺北地院）95年度執全助字第
    2210號假扣押執行事件（下稱系爭受託執行事件）為假扣押
    執行。茲因系爭裁定之本案判決，即兩造間返還挖土機事件
    判決（下稱本案判決）業於97年1月22日確定，相對人應連
    帶給付伊新臺幣（下同）208萬1211元本息（下稱系爭本案
    債權）。嗣伊將系爭本案債權讓與第三人葉錦源，經臺北地
    院97年度執字第50421號強制執行事件（下稱系爭執行事件
    ），調系爭受託執行事件卷執行拍賣吳張祥之不動產後，已
    獲清償。伊遂於99年12月31日向板橋地院聲請撤回系爭假扣
    押執行事件，並分別以100年3月9日國史館郵局148號存證信
    函（下稱0000000日存證信函）定期21日催告吳張祥與俊陞
    公司、以100年7月23日國史館郵局455號存證信函（下稱000
    0000存證信函）定期21日催告張榮昌行使權利，均業經收受
    而未行使，爰依民事訴訟法第106條準用第104條第1項第3款
    規定，聲請返還系爭保證書等語。
二、第按，訴訟終結後，供擔保人證明已定二十日以上之期間，
    催告受擔保利益人行使權利而未行使，法院應依供擔保人之
    聲請，以裁定命返還其提存物或保證書，此觀諸民事訴訟法
    第104條第1項第3款前段規定即明。且此規定，於其他依法
    令供訴訟上之擔保者準用之，並為民事訴訟法第106條所明
    定。
三、經查，聲請人前遵系爭裁定，向板橋地院民事執行處提供系
    爭保證書，而聲請系爭假扣押執行事件執行假扣押，再經板
    橋地院囑託臺北地院以系爭受託執行事件為假扣押執行。嗣
    因本案判決確定，相對人應連帶給付聲請人系爭本案債權，
    後聲請人將系爭本案債權讓與葉錦源，經系爭執行事件調系
    爭受託執行事件卷執行拍賣吳張祥之不動產後，已獲清償，
    聲請人遂向板橋地院聲請撤回系爭假扣押執行事件，並分別
    以0000000日存證信函、0000000存證信函，定期21日催告相
    對人行使權利，均經相對人收受而未行使等情，業據聲請人
    提出本院100年度聲字第172號裁定影本、最高法院100年度
    臺抗字第722號裁定影本、0000000存證信函影本、系爭裁定
    影本、0000000存證信函收件回執原本、戶籍謄本、0000000
    日存證信函暨收件回執影本、本案判決影本等件附卷可證（
    見本院卷第4頁至第8頁、第18頁至第24頁、第27頁至第32頁
    ），並經本院調取系爭假扣押執行事件卷宗核閱屬實，且有
    臺北地院100年10月19日北院木文查字第1000007768號函、
    臺灣桃園地方法100年10月26日桃院永民科字第1000040035
    號函、板橋地院100年11月4日板院清民字第07293號函附卷
    可憑（分見本院卷第14頁、第25頁至第26頁），當堪信為真
    正。
四、從而，聲請人依據民事訴訟法第106條準用第104條第1項第2
    款之規定，聲請以裁定返還其提供之系爭保證書，核無不合
    ，應予准許。
五、據上論結，本件聲請為有理由，爰裁定如主文。
中    華    民    國   100    年    11    月    29    日
                  民事第五庭
                        審判長法  官  李錦美
                              法  官  黃雯惠
                              法  官  鍾任賜
正本係照原本作成。
如不服本裁定，應於收受送達後10日內向本院提出抗告狀，並應
繳納抗告費新台幣１千元。
中    華    民    國   100    年    11    月    29    日

                              書記官  吳金來